# 让渡资产使用权收入及租金收入区别，陈老师

提问人：jjyy11 时间：2011-04-04 22:14:59
在实务中如何判断让渡资产使用权收入及租金收入二者的差异？

回答人：chenyiwei
回复 藤椅 jjyy11 的帖子租赁会计准则规定：电影、录像、剧本、文稿、专利和版权等项目的许可使用协议，适用《企业会计准则第 6号——无形资产》。因此软件的许可使用权一般不属于租赁准则范围，而是按无形资产准则确认。但由于这也是让渡资产使用权收入的一种，所以最终的确认和计量结果应不存在重大差异。